【裁判字號】    91,自,951
【裁判日期】    920414
【裁判案由】    違反動產擔保交易法
【裁判全文】
臺灣臺中地方法院刑事裁定                          九十一年度自字第九五一號
    自  訴  人  久玖輪業有限公司
    代  表  人  乙○○
    代  理  人  丁○○
    被      告  甲○○
右列被告因違反動產擔保交易法案件，經自訴人提起自訴，本院裁定如左：
    主  文
自訴駁回。
    理  由
一、按受命法官於自訴案件第一次審判期日前訊問及調查結果，如認為案件有刑事訴
    訟法第二百五十二條至第二百五十四條之情形者，得以裁定駁回其自訴，刑事訴
    訟法第三百二十六條第三項定有明文。
二、自訴意旨略以：被告甲○○於民國八十九年八月三十一日，向自訴人久玖輪業有
    限公司以附條件買賣方式，購買車牌號碼ＧＶ三—四一一號機車，約定分期總價
    款為新台幣（下同）六萬三千元，共分十二期，第一期至第六期每期應繳六千五
    百元，第七期至第十二期每期應繳四千元，詎被告拒未繳納任何分期付款，並將
    上開機車遷離原約定存放地點即被告位於臺中縣外埔鄉○○村○○路三九號之住
    處，經自訴人派員前往取回機車卻無法會晤被告，而認被告涉有違反動產擔保交
    易法第三十八條罪嫌等語。
三、本件自訴人認被告涉有違反動產擔保交易法第三十八條罪嫌，無非以卷附動產擔
    保附條件買賣契約書及存證信函為其論據。訊據被告固承認於右揭時地，向自訴
    人以附條件買賣方式購買機車之事實，惟堅決否認有何自訴人所指犯行，辯稱：
    伊是因為經濟狀況不好，才未繳納分期付款，但伊並未搬家，機車也一直放在原
    約定存放地點，可能是因為白天大人要上班，小孩要上學，都沒有人在家，自訴
    人才會找不到人等語。
四、按犯罪事實應依證據認定之，無證據不得推定其犯罪事實，刑事訴訟法第一百五
    十四條定有明文。又動產擔保交易法第三十八條之罪，以動產擔保交易之債務人
    ，意圖不法之利益，將標的物遷移、出賣、出質、移轉、抵押或為其他處分，致
    生損害於債權人為其構成要件。
五、經查：被告所辯並未搬家或將機車遷移一情，業據證人即被告住處之村長丙○於
    本院調查時證稱：被告及家人住在長生路超過五年，伊知道被告早上很早就出門
    賣棉被，晚上才會回來，有時伊到被告家中也會看到被告，九十一年八月間，被
    告養父過世，伊還有過去幫忙處理事情等語明確，而自訴人久玖輪業有限公司代
    理人丁○○於本院調查時亦表示：公司提起自訴後，伊又到被告家中找被告，遇
    到被告的兒子，他說他們沒有搬走，只是白天大人在上班，小孩子在上課，晚上
    才有人在家，伊同時在被告家後方找到機車，因為被告將機車放在房子後面，房
    子很深，有一段距離，那個地方伊之前沒有去找過，目前機車已經牽回公司等語
    ，足認被告前揭所辯應屬真實而堪予採信。另被告於事發後，已與自訴人達成和
    解，並於九十二年四月一日先行償還自訴人一萬五千元，約定餘款三萬五千八百
    五十元於九十二年四月三十日前付清，有自訴人呈報之和解書在卷可稽，益徵被
    告主觀上並無不法利益之意圖。綜上所述，自訴人所舉證據尚不足證明被告有何
    意圖不法之利益，而將附條件買賣標的物（機車）遷移、出賣、出質、移轉、抵
    押或為其他處分，致生損害於自訴人之行為。至被告雖未按時繳納分期付款，然
    此部分亦僅屬雙方民事糾紛，與被告刑責無涉。此外，復查無其他積極證據足資
    證明被告有自訴人所指犯行，本件應屬犯罪嫌疑不足，揆諸首揭說明，爰以裁定
    駁回自訴。
據上論斷，應依刑事訴訟法第三百二十六條第三項、第二百五十二條第十款，裁定如
主文。
中      華      民      國      九十二    年      四      月    十四    日
                                臺灣臺中地方法院刑事第四庭
                                    審判長法  官  張  靜  琪
                                          法  官  黃  家  慧
                                          法  官  羅  智  文
右正本證明與原本無異。
如不服本裁定，應於裁定送達後五日內向本院提出抗告狀。
                                          書記官
中      華      民      國      九十二    年      四      月    十六    日


司法院資訊處製作；財團法人民間司法改革基金會備份。
